# 软件企业合同前投入会计核算问题

提问人：yiqunhuyuan 时间：2020-03-25 08:05:24
陈版主好：请教一下，软件企业有时候再签订合同前会针对客户进行一些前期的人力开发投入（基于客户需求，但尚未订立正式合同，客户说后面补合同），后面客户突然又不做了，这部分的投入，应该如何进行会计处理呢？费用化吗？进什么科目比较合适呀？
假设在年末的时候尚不知道客户的变化，判断客户的合同应该是可以签订的，年末的会计处理是可以确认为合同资产还是存货 还是其他流程资产啊？
谢谢您。

回答人：chenyiwei
由于年末尚无合同，故不属于合同资产，应合理、谨慎地估计最终签订合同并收回这部分成本的可能性，在不超过可收回金额的限度内，可以将已发生的成本确认为存货。
后续如果确定无法收回这部分成本，应将其从存货转入管理费用。